【裁判字號】    88,上易,2393
【裁判日期】    890203
【裁判案由】    竊盜
【裁判全文】
臺灣高等法院高雄分院刑事判決          八十八年度上易字第二三九三號
    上  訴  人
    即  被  告  乙○○
右上訴人因竊盜案件，不服臺灣高雄地方法院八十八年度易字第三００三號中華民國
八十八年十一月四日第一審判決（起訴案號：臺灣高雄地方法院檢察署八十八年度偵
字第一四七五二號），提起上訴，本院判決如左：
      主      文
上訴駁回。
      事實及理由
一、本案經本院審理結果，認第一審判決認事用法及量刑均無不當，應予維持，並引
    用第一審判決書記載之事實、證據及理由（如附件）。被告於民國七十九年及八
    十二年，因妨害秩序罪，均經法院判處有期徒刑六月確定並經執行完畢，雖不構
    成累犯，素行非佳，原審判決理由二第二行「其素行良好」一句應予刪除。
二、被告上訴意旨，否認犯罪，猶執陳詞，為無理由，應予駁回。
據上論結，應依刑事訴訟法第三百六十八條、第三百七十三條，判決如主文。
本案經檢察官林炳雄到庭執行職務。
中    華    民    國     八十九     年    二       月     三         日
                              臺灣高等法院高雄分院刑事第七庭
                                  審判長法官  李文雄
                                        法官  王光照
                                        法官  郭雅美
右正本證明與原本無異。
不得上訴。
                                      書記官  楊琇茹
中    華    民    國     八十九     年       二       月     十         日
                                                                        Ｂ
附件
臺灣高雄地方法院刑事判決                        八十八年度易字第三三號
    甲  訴  人  臺灣高雄地方法院檢察署檢察官
    被      告  乙○○  男  五十三歲（民國○○○年○○月○○日生）
                        住高雄市三民區○○○路四０二巷三弄三之三號
                        身分證統一編號：Ｔ一0000000號
右列被告因竊盜案件，經檢察官提起甲訴（八十八年度偵字第一四七五二號），本院
判決如左：
    主  文
乙○○竊盜，處有期徒刑參月。
扣案之鑰匙壹把沒收。
    事  實
一、乙○○意圖為自己不法之所有，於民國八十八年五月六日中午十二時五分許，在
    高雄市○○區○○路與復興路口附近之寶成證券甲司前，以自備之機車鑰匙竊取
    丙○○所有車牌號碼 YUX  八二二號輕型機車（已於八十八年四月二十五日凌晨
    一時許，在高雄市○○區○○街四十號前，遭不詳姓名之人竊取），並供己代步
    之用。嗣於八十八年六月九日上午十時許，乙○○騎乘上開機車，行經高雄市○
    ○區○○路與復橫路口附近，為警當場查獲，並扣得其所有供行竊犯罪用之機車
    鑰匙一把。
二、案經高雄市政府警察局移送臺灣高雄地方法院檢察署檢察官偵查起訴。
    理  由
一、訊據被告乙○○矢口否認有何竊盜犯行，辯稱：伊自己也有一部與失竊機車同廠
    同型同色之機車一輛，曾於八十八年四月二十九日失竊，因年份已久，礙於未繳
    稅金而未再報案，失竊地點同時停放本件失竊機車，至同年五月二日，伊之機車
    又出現在原失竊地點，而本件被竊機車則不見影，伊即認為係本件失竊機車車
    主先前誤騎伊之機車，經發現後再予換回之結果，嗣於同年五月六日中午，伊之
    機車又在原地點不見，現場再度看到本件失竊機車，想是車主又騎錯了，便將該
    車騎回，冀圖日後再換回，並以該車為交通工具，直至六月九日被查獲為止，惟
    伊自始至終均無竊之意云云。經查：右揭犯罪事實，業據被害人丙○○於警訊
    中指述綦詳，並有高雄市政府警察局苓雅分局車輛協尋證明單、車輛竊盜、車牌
    失竊資料個別查詢報表  查詢車輛認可資料、贓物認領保管收據各乙紙附卷可稽
    ，復有機車鑰匙一把扣押可資佐証，且被告於本院審理中復供稱：（你明知YUX
    八二二號輕型機車，不是你自己所有的那一部？）是的，我知道，我想我的車被
    騎錯了，會再騎回來，我一時糊塗，貪圖方便等語，顯見被告明知被害人丙○○
    所失竊之該部機車並非其所有，卻仍以自備之鑰匙開啟騎回，參以被告自八十八
    年五月六日騎走該車至同年六月九日為警查獲止，長達月餘之久，該車均供被告
    代步之用，苟被告果因誤認係車主誤騎，冀圖日後再換回，豈有連續騎乘該失竊
    機車長達月餘之理，益證被告上開所辯，純係事後畏罪卸責之詞，不足採信。本
    件罪證明確，被告犯行洵堪認定，應予依法論科。
二、核被告所為，係犯刑法第三百二十條第一項之竊盜罪。審酌被告犯後猶飾詞否認
    ，毫無悔意，惟念其素行良好，所犯情節尚非重大等情狀，量處如主文所示之刑
    。扣案之機車鑰匙一把為被告所有，業據被告供明在卷，且係供犯罪所用之物，
    應依刑法第三十八條第一項第二款規定，併宣告沒收。
據上論斷，應依刑事訴訟法第二百九十九條第一項前段，刑法第三百二十條第一項、
、第三十八條第一項第二款，罰金罰鍰提高標準條例第一條前段，判決如主文。
中      華      民      國      八十八    年    十一    月      四      日
                                    臺灣高雄地方法院刑事第一庭
                                        審判長法官  陳  顯  榮
                                              法官  郭  玫  利
                                              法官  林  惠  霞
右正本證明與原本無異。
如不服本判決，應於判決送達後十日內，向本院提出上訴狀。
                                        書  記  官  陳  淑  卿
中    華    民    國      八十八      年      十一      月      五      日
附錄本判決論罪之法條：
刑法第三百二十條第一項
意圖為自己不法之所有或第三人不法之所有，而竊取他人之動產者，為竊盜罪，
處五年以下有期徒刑、拘役或五百元以下罰金。


司法院資訊處製作；財團法人民間司法改革基金會備份。
